【裁判字號】    98,抗,1106
【裁判日期】    981112
【裁判案由】    聲請定其應執行刑
【裁判全文】
臺灣高等法院刑事裁定                  98年度抗字第1106號
抗  告  人
即受刑人    甲○○
                    （現於臺灣臺北監獄執行中）
上列抗告人因聲請定其應執行刑案件，不服臺灣台北地方法院98
年度聲字第2184號，中華民國98年8月25日第一審裁定（聲請案
號：臺灣台北地方法院檢察署98年度執聲字第1646號），提起抗
告，本院裁定如下：
    主  文
原裁定撤銷。
甲○○因犯如附表所示各罪所處之刑，應執行有期徒刑陸年壹月
。
    理  由
一、原裁定意旨略以：受刑人甲○○因毒品危害防制條例等罪，
    經原審法院先後判處如原裁定附表所示之刑，均經分別確定
    在案。茲檢察官聲請定其應執行之刑，原審法院審核認聲請
    為正當，應定其應執行之刑。爰依刑事訴訟法第477條第1項
    ，刑法第53條、第51條第5款、以裁定定其應執行刑為有期
    徒刑9年6月等語。
二、抗告意旨略以：原裁定附表編號3、4、5所示之案件，於98
    年7 月13日判刑確定，並由台灣臺北地方法院98年度訴字第
    240 號判決依刑法第51條第5款數罪併罰之規定，就編號3、
    4、5 罪所處有期徒刑3年10月、3年8月、2年，定其應執行
    有期徒刑5年6月，為何另加原裁定附表編號1、2二罪所處有
    期徒刑7月、3月，原裁定定其應執行有期徒刑9年6月，此乃
    違背數罪併罰「限制加重主義」之原則，更違反比例原則、
    公平原則等語。
三、按定執行刑之立法意旨，一方面為執行刑之便利，他方面係
    為受刑人之利益。而法律上屬於自由裁量事項，尚非概無法
    律性之拘束，在法律上有其外部界限及內部界限，前者法律
    之具體規定，使法院得以具體選擇為適當裁判，此為自由裁
    量之外部界限。後者法院為自由裁量時，應考量法律之目的
    ，法律秩序之理念所在，此為自由裁量之內部界限。法院為
    裁判時，二者均不得有所踰越。在數罪併罰而有二裁判以上
    ，應定其應執行刑之案件，法院所為刑之酌定，固屬自由裁
    量事項，然對於法律之內、外部界限，仍均應受其拘束。（
    最高法院84年台非字第452號判決，88年台抗字第278號判決
    意旨參照）。經查，本件關於附表編號1、2部分，經原審法
    院分別判處有期徒刑7月、3月，定應執行有期徒刑8月確定
    ，附表編號3、4、5部分，經原審法院分別判處有期徒刑3年
    10月、3年8月、2年，並定其應執行有期徒刑5年6月，上開
    二判決，合計定應執行有期徒刑為6年2月，而原裁定卻定應
    執行刑9年6月，難謂與法律秩序之理念及法律目的之內部界
    限無違，自屬難昭折服。抗告意旨執以指摘原裁定不當，非
    無理由，應將原裁定撤銷，另更定應執行之刑如主文第二項
    所示。
四、原裁定既有上開違誤，而應予撤銷，惟本院審酌，本件縱令
    發回原審法院，原審法院所得定之應執行刑，既已受上開內
    部性界限之限制，且為免撤銷原裁定發回原審法院，徒增司
    法資源之浪費，本件實不應由本院將原裁定撤銷後發回，而
    有由本院自為裁定之必要。爰將原裁定撤銷後，不再發回原
    審法院更為裁定，附此敘明。
據上論結，應依刑事訴訟法第413條、第477條，刑法第51條第5
款、第53條，裁定如主文。
中    華    民    國    98    年    11    月    12    日
                  刑事第六庭審判長法  官  林堭儀
                                  法  官  張明松
                                  法  官  吳淑惠
以上正本證明與原本無異。
如不服本裁定，應於收受送達後五日內向本院提出抗告狀。
                                  書記官  陳雅加
中    華    民    國    98    年    11    月    12    日


司法院資訊處製作；財團法人民間司法改革基金會備份。
